---
title: "DatosCap3"
author: "Ana Solís García"
date: "5/4/2022"
output: html_document
---

```{r setup, include=FALSE}
knitr::opts_chunk$set(echo = TRUE)
```


Datos de la Liga Iberdrola 2018/2019 (https://rfevb-web.dataproject.com/Statistics.aspx?ID=49&PID=80&mn=23)

Datos de la Liga Iberdrola 2020/2021 (https://rfevb-web.dataproject.com/Statistics.aspx?ID=68&PID=102) 


## Liga 2018/2019

```{r}
library(readxl)
# cargamos los datos por equipos de la temporada 18/19
datosequipos_18_19 = read_excel("EstadisticasPorEquipos18_19.xlsx", sheet=2, range= "A4:AA16", col_names=T)
head(datosequipos_18_19)
```

```{r}
str(datosequipos_18_19)
```



### Introduccion de la variable respuesta


**CAMBIOS**
Ponemos como nombre de los registros los nombres de los equipos
Quitamos las variables Partidos, Sets, G-P y Bloqueo-Red

```{r}
equipos=datosequipos_18_19$Equipo
dat=data.frame(datosequipos_18_19[,-1])
rownames(dat)=equipos
#cambiamos el nombre de las variables que estaban en porcentaje
```


Queremos que la variable respuesta sea *Y="Clasificación para play-offs"* 

```{r}
clasificacion=c(rep(1,4),rep(0,8))
clasificacion
datos=cbind("Clasificacion P-O"=clasificacion,dat)
datos
datos$`Clasificacion P-O` <- factor(datos$`Clasificacion P-O`, levels = c("0", "1"), labels = c("Nojuega", "Sijuega"))
```



Ahora podemos utilizar entonces los datos para hacer el estudio 

```{r}
str(datos)
```
Tenemos 27 variables, de las cuales 26 son de tipo numérico y 1 de tipo factor con niveles *Nojuega*/*Sijuega* que indica si el equipo llega a jugar en la fase de Play-offs o no. 

```{r}
summary(datos)
```
*Quitar las variables que no nos hacen falta: partidos, G.P, Bloqueo.Red*

### Boxplot

Como las variables están relacionadas con las distintas acciones técnico-tácticas, vamos a observar las variables en distintos grupos

- Relacionadas con los puntos 

```{r}
# variables P.total, BreakPoint, Ganados
 # datos[,5]+datos[,6]==datos[,4]
par(mfrow=c(1,2))
boxplot(datos[,4], main="Puntos totales")
boxplot(datos[,5:6])
par(mfrow=c(1,1))
```

- Saque (de la 9 a la 13)

```{r}
par(mfrow=c(1,2))
boxplot(datos[,8], main="Saques totales", col="red")
boxplot(datos[,9:10], col="red")
par(mfrow=c(1,1))
```


Para las variables *Saque.Pts.por.set* y *Saque.Efic* tenemos la proporción de puntos por cada set y la eficiencia del saque por parte de cada uno de los equipos.

```{r}
summary(datos[,11:12])
```
El máximo de puntos por set ha sido de 1.7 que corresponde al Avarca de Menorca y el mínimo ha sido de 0.8 correspondiente a Emevé.


- Recepción

```{r}
par(mfrow=c(1,2))
boxplot(datos[,13], main="Recepciones totales", col="green")
boxplot(datos[,14:16], col="green")
par(mfrow=c(1,1))
```


- Ataque

- Bloqueo

### Correlación entre las variables


```{r}
pairs(dat)
cor(dat)
```


```{r}
str(datos)
```

```{r}
datos$`Clasificacion P-O`=as.factor(datos$`Clasificacion P-O`)
datos$`Clasificacion P-O`= relevel(datos$`Clasificacion P-O`, ref = "Sijuega")
str(datos)
#ya tenemos la variable respuesta en factor con niveles 1=sijuega y 2=nojuega
```


### Estudio de las variables 

```{r}
# el estudio de la colinealidad se hace sin las variables cualitativas, no hay
```

## Modelos de clasificación

### Partición ent/test

```{r}
dim(datos)
n<-nrow(datos)
set.seed(12345)
# Partición entrenamiento, validación y test
indices<- 1:n
inditest<- sample(indices,trunc(n*0.30)+1)
indient<-setdiff(indices,inditest)

datosent<-datos[indient,]  #conjunto entrenamiento
datostest<-datos[inditest,]  #conjunto test
```


#### Modelo con regla simple de Bayes

```{r}
library(naivebayes)
modeloNB <- naive_bayes(`Clasificacion P-O`~ ., data = datos[indient,] )
summary(modeloNB)
```

Las probabilidades a priori son: Sijuega -> 0.375,  Nojuega -> 0.625


```{r}
tables(modeloNB)
```

```{r}
preditest<- predict(modeloNB,datos[inditest,-1])
confutest<-table(Real=datos[inditest,1],PredicNB=preditest)
confutest
```
```{r}
AciertoNB= round(100*mean(datos[inditest,1]==preditest),2)
SensEspecNB= round(100*diag(prop.table(confutest,1)),2)
AciertoNB
SensEspecNB
```
```{r}
library(ROCR)
#Curva ROC (primer modelo: Naive-Bayes)
probabi<- predict(modeloNB,datos[inditest,-1],
                  type="prob")[,2] 
prediobj<-prediction(probabi,datos[inditest,1])
plot(performance(prediobj, "tpr","fpr"),
     main="COR TEST. Naive Bayes, Patentes",
     xlab="Tasa de falsos positivos", ylab="Tasa de verdaderos positivos")
abline(a=0,b=1,col="blue",lty=2)
aucNB<- as.numeric(performance(prediobj,"auc")@y.values)
legend("bottomright",legend=paste("AUC=",round(aucNB,3)))
```




### Analisis discrminante lineal

```{r}
library(MASS)
modeloADL=lda(`Clasificacion P-O`~. ,datos[,-2]) #quitamos la variable partidos porque es constante para todos los grupos
modeloADL
table(datos$`Clasificacion P-O`,predict(modeloADL)$class)
# erroremp<- mean(cats$Sex!=predict(cats.lda)$class)
# cat("Error empirico=",100*erroremp ,"% \n")

# con validacion cruzada
modeloADL_CV=lda(`Clasificacion P-O`~.,datos, CV=T)
```

### Modelo regresión logística

```{r}
modelo<- glm(`Clasificacion P-O`~.,family=binomial,data=datos[indient,])
summary(modelo)
```

### KNN

```{r}
library(class)
prediccionKNN <- knn(datos[indient,-1],datos[inditest,-1],
                 cl = datos[indient,1],
                 k=1, prob=T )
prediccionKNN
summary(prediccionKNN)
#matriz de confusion
matrizConfusion <- table(datostest$`Clasificacion P-O`, prediccionKNN)
matrizConfusion

#SENS/ESPEC/ACIERTO
AciertoKNN= round(100*mean(datos[inditest,1]==prediccionKNN),2)
SensEspecKNN= round(100*diag(prop.table(matrizConfusion,1)),2)
AciertoKNN
SensEspecKNN

# library(ROCR)
pred1 <- prediction(as.numeric(prediccionKNN), as.numeric(datos[inditest,]$`Clasificacion P-O`))
perf1 <- performance(pred1, "tpr", "fpr")
plot(perf1)

# library(caret)
# ctrl <- trainControl(method="cv",      # indicamos validacion cruzada
#                      classProbs=TRUE,  # para que el metodo que hagamos obtenga estimaciones de probabilidad
#                      summaryFunction = twoClassSummary)
# 
# modeloKNN <- train(`Clasificacion P-O` ~ .,                        
#                    data = datos[indient,],          
#                    method = "knn",                 
#                    trControl = ctrl,                
#                    preProcess =c("center","scale"), # transformar las variables predictoras (preprocesamiento). Center y scale (centrar por su media y dividir por su des. tipica)
#                    tuneLength=11 )
```


```{r}
```

